最　高　行　政　法　院　判　決　　　　　　　　　九十一年度判字第一三三七號
　　再 審原 告　甲○○
　　再 審被 告　財政部臺北市國稅局
　　代　表　人　張盛和
右當事人間因綜合所得稅事件，再審原告對於中華民國八十八年六月二十五日本院八
十八年度判字第二九五○號判決，提起再審之訴。本院判決如左：
　　主  文
再審之訴駁回。
再審訴訟費用由再審原告負擔。
    事  實
緣再審原告民國八十一及八十二年度綜合所得稅結算申報，再審被告查得其取自國防
部中山科學研究院（以下簡稱中科院）之薪資所得計新台幣（下同）一三○、八○○
元及一○、九○○元未合併申報，遂依查得資料核定補徵稅額一○、九一七元及六五
四元。再審原告不服，就取自中科院薪資所得一三○、八○○元及一○、九○○元部
分，以其非中科院科技人員，亦未領取科技品位及技術加給云云，分別申經復查結果
，未獲變更，循序提起行政訴訟，為本院八十八年度判字第二九五○號判決駁回。再
審原告仍未甘服，復提起再審之訴。茲摘兩造訴辯意旨如次：
再審原告起訴意旨及補充理由略以：原判決之依據為中科院八十七年十一月二十日（
八七）蓮茂字第一四二二四號簡便行文表，據該表記載再審原告退休前為雇用二等企
劃員，惟再審原告於八十二年退職時該院發布之訓誠字○○九三九號人事命令並無雇
用二等之記載，經再審原告詢問該院承辦人員，該員稱當初國稅局查詢該院各類人員
之納稅情形時，該院只能以此答覆，因往返臺北龍潭間之車資、人數不多，不便編入
預算，乃循例辦理。至於企劃員並無二等雇員之職等，此見再審原告之退職令甚明，
原判決未予詳查，洵有違誤。又系爭所得既經中科院申報扣繳，並填發扣繳憑單，再
審原告亦已按年度申報，並將系爭年度之綜合所得稅申報資料存根聯送國稅局法務科
核閱，應無短報、漏報之情事。另再審原告為行政人員，並非科技人員，系爭所得亦
非研究補助費，再審被告答辯狀稱再審原告主張系爭所得屬研究補助費云云，與事實
相悖。綜上，原判決顯有違誤，請廢棄原判決，並撤銷再訴願決定、訴願決定及原處
分等語。
再審被告答辯意旨略以：本件經查再審原告八十一及八十二年度綜合所得稅結算申報
，短報中科院薪資所得計一三○、八○○元及一○、九○○元，經核系爭所得並非免
稅之研究補助費，乃屬應課稅之薪資所得，再審被告乃依據查得之扣繳資料，將系爭
所得併課再審原告綜合所得稅，補徵稅額一○、九一七元及六五四元。至再審原告主
張各節，前經大院前審判決，已詳為審酌論駁在案，並無適用法規錯誤情形，再審原
告仍執前詞主張，難謂有理，其以原判決適用法規顯有錯誤之理由，提起再審之訴，
亦僅為再審原告對法律見解之歧異，要難符合修正前行政訴訟法第二十八條第一款規
定之要件，所訴核無足採，請判決駁回其再審之訴等語。
    理　由
按行政訴訟法第二百七十三條第一項第一款（即修正前行政訴訟法第二十八條第一款
）所謂適用法規顯有錯誤，係指原判決所適用之法規與該案應適用之現行法規相違背
，或與解釋判例有所牴觸者而言。至於事實之認定或法律上見解之歧異，再審原告對
之縱有爭執，要難謂為適用法規顯有錯誤，而據為再審之理由。又凡公、教、軍、警
、公私事業職工薪資及提供勞務者之所得，為薪資所得，該項所得之計算，以在職務
上或工作上取得之各種薪資收入為所得額；前項薪資包括薪金、俸給、工資、津貼、
歲費、金、紅利、各種補助費及按月或按年分期給付之退休金或養老金，行為時所
得稅法第十四條第一項第三類定有明文。本件再審原告八十一及八十二年度綜合所得
稅結算申報，再審被告以其漏報取自中科院之薪資所得一三○、八○○元及一○、九
○○元，乃核定補徵稅額一○、九一七元及六五四元。再審原告就該薪資所得部分，
循序提起行政訴訟，原判決以：再審原告係中科院之行政雇用二等企劃員，已於八十
二年二月一日退職，其八十一年度支領之一三○、八○○元及八十二年度支領之一○
、九○○元係「二雇加給」，非科技品位或技術品位加給，經中科院八十七年十一月
二十日蓮茂字第一四二二四號函復再審被告在案，並為再審原告所自陳。該項加給
所得核非屬所得稅法第四條所列各款之免稅所得。依同法第二條及第七十一條第一項
之規定，再審原告自應就系爭所得申報並繳納所得稅。再審原告謂其所支領者為二雇
加給，並非科技人員領取之科技品位加給，應予免稅云云，尚有誤會。至所訴系爭所
得係中科院給予之租車費用乙節，微論未據舉證以實，且既為依職級按月定額發給，
年度內達一三○、八○○元，自屬提供勞務所得之報酬，即屬同法第十四條第一項第
三類之薪資所得，乃未依法申報，再審被告依首揭法條規定，分別補徵短報稅額一○
、九一七元及六五四元，一再訴願決定遞予維持，均無違誤。再審原告起訴意旨，難
謂有理由，而駁回再審原告在前訴訟程序之訴，殊無所適用之法規與應適用之現行法
規相違背，或與解釋判例有所牴觸情形。再審原告主張其退職時之職務為企劃員，退
職令上並無「雇用二等」之字樣，足證系爭所得係中科院對於員工上下班車資之補助
，且再審原告業已報繳云云。惟查系爭所得，再審原告並未申報，有再審原告八十一
及八十二年度綜合所得稅結算申報書附原處分卷可稽，而再審原告對於系爭所得符合
所得稅法第四條何款之免稅所得，仍未舉證，僅對原判決認系爭所得為薪資所得之事
實認定為爭執，難謂有適用法規錯誤之再審事由。此外再審原告對於原判決究竟有行
政訴訟法所定何項再審事由及證據，並未舉證，其再審之訴，顯無理由，應予駁回。
據上論結，本件再審之訴為無理由，爰依行政訴訟法施行法第二條、行政訴訟法第二
百七十八條第二項、第九十八條第三項前段，判決如主文。
中　　華　　民　　國　　九十一　　　年　　　七　　　　月　　二十五　　　日
                    最 高 行 政 法 院  第 五 庭
                                審 判 長 法  官　　　徐　樹　海
                                         法  官      廖  宏  明
                                         法  官　　　鄭　淑　貞
                                         法  官　　　林　家　惠
                                         法  官　　　林　茂　權
右  正  本  證  明  與  原  本  無  異
　　　　　　　　　　　　　　　　　　　　 法院書記官　阮　桂　芬
中　　華　　民　　國　　九十一　　　年　　　七　　　　月　　二十五　　　日
